# 请教大神，国企混改，约定过渡期损益由原股东享有和承担

提问人：nona_ren1984 时间：2022-05-09 17:23:20
陈版主：
国企混改，约定过渡期损益由原股东享有和承担，如果有盈利是否可以不再弥补过渡期前的亏损，而直接分配给原股东。
现，过渡期盈利为 200 万，但是过渡期前累计未分配利润为-300万。
此时这 200 万应该先根据公司法和会计准则，弥补亏损，
还是原股东可以依据协议条款“过渡期损益由原股东享有和承担”，全额分走？

回答人：chenyiwei
《公司法》对利润分配的规定是刚性的，即必须首先弥补亏损。原股东不可以依据协议条款“过渡期损益由原股东享有和承担”，全额分走。
这类情况较为常见的方法是：新股东在增资款或者股权转让款之外，另外向原股东支付一笔补偿款，金额等于按约定应由原股东享有的过渡期收益金额。新股东可将该款项计入长期股权投资成本，后续被投资企业分红时，这部分由过渡期损益形成的留存收益分配给新股东。

提问人：nona_ren1984 时间：2022-05-12 17:22:37
谢谢陈版主。
目前就是新股东并不愿意多出这部分钱。它依据的是《企业国有资产交易监督管理办法》中的第 23 条，受让方确定后，转让方与受让方应当签订产权交易合同，交易双方不得以交易期间企业经营性损益等理由对已达成的交易条件和交易价格进行调整。
所以让原股东和混改企业交涉。但原股东认为等混改企业后续达到可分配条件再分配，存在不确定性。也需要新的股东参与进来，签订一个承诺文件。
现在是这个承诺文件签署的可能性也不大，所以再想采取什么样的措施，才能保证原股东的利益这块？

回答人：chenyiwei
建议咨询律师。要考虑上述约定是否与《企业国有资产交易监督管理办法》中的第 23 条规定冲突？如冲突则建议修改。